【裁判字號】    98,聲判,67
【裁判日期】    980930
【裁判案由】    聲請交付審判
【裁判全文】
臺灣臺北地方法院刑事裁定              98年度聲判字第67號
聲  請  人  丙○○○
代  理  人  張復興律師
            賈育民律師
被      告  甲○○
            乙○○
上列聲請人因告訴被告等偽造文書案件，不服臺灣高等法院檢察
署檢察長中華民國98年3月25日98年度上聲議字第1838號駁回聲
請再議之處分（原不起訴處分案號：臺灣臺北地方法院檢察署98
年度偵字第889號），聲請交付審判，本院裁定如下：
    主  文
聲請駁回。
    理  由
一、聲請人原告訴意旨及聲請交付審判意旨略以：被告甲○○、
    乙○○為夫妻，告訴人丙○○○與被告乙○○係妯娌。被告
    等利用與告訴人同住於臺北市○○區○○街與龍江路之機會
    ，於不詳時間，竊取告訴人印鑑章，於民國78年5月29日至
    世華聯合商業銀行（後改制為國泰世華商業銀行，下稱國泰
    世華銀行）南京東路分行、元大證券股份有限公司（下稱元
    大證券），以告訴人名義依序開設000-00-0000000、0000-0
    00000-0號帳戶，作為渠等2人買賣股票之用，且連續盜蓋告
    訴人印鑑章於國泰世華銀行取款憑條至88年5月14日止，因
    認被告2人涉犯刑法第216條、第210條行使偽造私文書、第2
    17條第2項盜用印章、第320條第1項竊盜罪嫌云云。
二、按告訴人不服上級法院檢察署檢察長或檢察總長認再議為無
    理由而駁回之處分者，得於接受處分書後十日內委任律師提
    出理由狀，向該管第一審法院聲請交付審判，刑事訴訟法第
    258條之1第1項定有明文。經查：聲請人以被告等涉犯偽造
    文書、盜用印章、竊盜罪嫌，向臺灣臺北地方法院檢察署檢
    察官提出告訴，經該署檢察官於98年2月11日以98年度偵字
    第889號為不起訴處分，經聲請人聲請再議，而臺灣高等法
    院檢察署檢察長於同年3月25日認再議為無理由，以同年度
    上聲議字第1838號處分書駁回再議聲請，聲請人於同年4月3
    日收受處分書，並於同年月10日委任律師提出理由狀向本院
    聲請交付審判各情，業經本院調取偵查卷宗核閱屬實，復有
    聲請人所提蓋有本院收狀日期戳之聲請交付審判狀、委任狀
    附卷為憑，是聲請程序核屬適法，先予敘明。
三、按刑事訴訟法第258條之1增訂之「聲請法院交付審判制度」
    ，其目的係對檢察官起訴裁量之制衡，而於檢察機關內部監
    督機制外，另設檢察機關以外之監督機制，由法院保有最終
    審查權，以提供告訴人救濟途徑，刑事訴訟法第258條之1立
    法理由闡釋甚詳。又我國刑事訴訟制度乃採控訴原則，法院
    非經檢察官提起公訴或自訴人提出自訴，本無從對任何事實
    進行審理，故法院受理交付審判之聲請案件，並不得就聲請
    人新提出之證據再為調查或蒐集偵查卷宗以外之證據，否則
    即有回復糾問制度之虞，是交付審判制度固賦予法院於告訴
    人交付審判之聲請裁定准否前，依同法第258條之3第3項規
    定得為「必要之調查」，然法院於審查交付審判之聲請有無
    理由時，應僅以審酌告訴人所指摘不利被告之事證是否未經
    檢察機關詳為調查或斟酌，或不起訴處分書有無違背經驗法
    則、論理法則及證據法則為限，方符控訴制度及交付審判制
    度立法意旨。又告訴人之告訴，係以使被告受刑事追訴為目
    的，其指訴是否與事實相符，仍應調查其他證據，以資審認
    ，必被害人所述被害情形，無瑕疵可擊，且就其他方面調查
    ，又與事實相符，始足據為有罪判決之基礎。最高法院81年
    度臺上字第3539號判決得資參照。
四、(一)查告訴人自陳：（提示世華銀行開戶印鑑卡）當時伊有填
      資料，（提示元大證券開戶印鑑卡）開戶印鑑卡係甲○○
      拿給伊寫的，該印鑑卡確屬伊所有等語【臺灣臺北地方法
      院檢察署98年偵字第889號卷（下稱偵卷）第7頁、臺灣臺
      北地方法院檢察署97年度他字第6047號卷第23頁】，是世
      華銀行及元大證券帳戶申設文件為告訴人親填，而係真正
      ；參以金融行庫帳戶申設須本人臨櫃辦理之作業慣例，堪
      證世華銀行及元大證券帳戶確係告訴人本人申設；復依告
      訴人稱：伊有在臺北富邦銀行、郵局開戶（偵卷第7頁）
      ，足認告訴人業具金融機構開戶經驗，是其填寫申設上揭
      2帳戶所需相關文件時，必當知悉己係開戶，故告訴人指
      訴：伊不知資料係要開戶用的，2帳戶係被告2人竊取伊印
      鑑章冒名開立云云，顯與上開事證不符，尚難採信。
    (二)次查，縱告訴人指稱被告2人自78年至88年多次到行取款
      一情屬實，然上揭世華銀行帳戶既係告訴人所開立，衡諸
      常情，帳戶存摺、印鑑章於開戶後當由告訴人本人收存，
      除經其授權，實不會率予交付第三人，徒陷己身財產權益
      受不測損害，且存戶到行取款時均需出具存摺、印鑑章始
      得為之，足認被告2人取款業經告訴人本人授權，告訴人
      指述既有上揭重大瑕疵，復無其他證據以佐其實，即難遽
      認被告2人涉犯行使偽造私文書、盜用印章、竊盜罪嫌。
    (三)再查，聲請人所指摘不利於被告等之事證，業經原檢察官
      、臺灣高等法院檢察署檢察長詳為調查、斟酌，並於原不
      起訴處分及駁回再議聲請處分書論述綦詳，而無何違反經
      驗法則、論理法則、證據法則之處，此經本院依職權調取
      偵查卷宗核閱屬實，且原不起訴處分及駁回再議聲請處分
      書認被告等犯罪嫌疑不足，核與卷內事證相符，是本院認
      原檢察官、臺灣高等法院檢察署檢察長依序予以不起訴處
      分、駁回再議之聲請，並無違誤，聲請人聲請交付審判，
      為無理由，應予駁回。
據上論斷，應依刑事訴訟法第258條之3第2項前段規定，裁定如
主文。
中    華    民    國    98    年    9     月    30    日
                    臺灣臺北地方法院刑事第14庭
                        審判長法  官  吳冠霆
                              法  官  賴武志
                              法  官  陳琪媛
上正本證明與原本無異。
不得抗告。
                              書記官  陳豪達
中    華    民    國    98    年     9    月    30    日


司法院資訊處製作；財團法人民間司法改革基金會備份。
